# 请教陈老师--前期支付给券商的费用如何处理

提问人：cpactaciaacca 时间：2020-07-04 08:05:07
前期支付给券商的改制费/辅导费合计 200 万元，已签订合同。跟券商沟通该部分费用将来从承销费中扣除，请问该部分费用如何处理？
个人意见：先暂时放其他应收款，不进当期费用，待募集资金到位后，直接冲销资本公积。

回答人：chenyiwei
由于该部分款项的服务内容是改制和辅导，不能直接界定为与新增权益性融资相关的交易费用，且目前阶段尚无法合理估计最终能否实现IPO，故建议直接费用化计入管理费用处理。